【裁判字號】    99,上訴,604
【裁判日期】    990511
【裁判案由】    違反毒品危害防制條例
【裁判全文】
臺灣高等法院高雄分院刑事判決         99年度上訴字第604號
上  訴  人
即  被  告  甲○○
上列上訴人因違反毒品危害防制條例案件，不服臺灣屏東地方法
院98年度訴字第1561號中華民國99年1 月27日第一審判決（起訴
案號：臺灣屏東地方法院檢察署98年度毒偵字第869 號、第1488
號），提起上訴，本院判決如下：
    主  文
上訴駁回。
    事  實
一、甲○○前於民國83、84年間因違反麻醉藥品管制條例、肅清
    煙毒條例等案件，經臺灣高雄地方法院分別以83年度訴字第
    3010號、84年度訴字第152 號判決判處有期徒刑3 年2 月褫
    奪公權2 年、有期徒刑3 年4 月確定。又於88年間因施用毒
    品案件送觀察勒戒，再經高雄地方法院以88年度毒聲字第95
    13號裁定送戒治處所施以強制戒治，於90年5 月8 日強制戒
    治期滿，並經臺灣高雄地方法院檢察署檢察官以90年度戒毒
    偵字第664 號為不起訴處分確定；其另於89年間因脫逃、持
    有毒品等案件，分別經台灣高雄地方法院以89年度訴字第25
    92號、台灣屏東地方法院以90年度易字第1011號判決判處有
    期徒刑10月、有期徒刑6 月確定，接續執行上揭有期徒刑，
    於95年3 月7 日縮短刑期假釋付保護管束，並於95年7 月14
    日保護管束期滿未經撤銷假釋視為執行完畢。又於96年間因
    施用毒品案件，經台灣屏東地方法院以96年度毒聲字第408
    號裁定送勒戒處所施以觀察、勒戒，因認有繼續施用毒品之
    傾向，再經同法院以96年度毒聲字第546 號裁定令入戒治處
    所施強制戒治，於97年9 月26日停止戒治處分出所，由臺灣
    屏東地方法院檢察署檢察官於97年10月2 日以97年戒毒偵字
    128 號為不起訴處分確定。詎其猶不知戒絕悔改，明知海洛
    因業經公告列為毒品危害防制條例第2 條第2 項第1 款之第
    一級毒品，不得非法持有、施用，於上開強制戒治執行完畢
    5 年內，竟仍為下列犯行：於98年5 月16日20至21時許，在
    其高雄縣彌陀鄉○○村○○路174 號住處，將適量之海洛因
    粉末摻入香菸，點燃香菸吸取其煙氣之方式，施用第一級毒
    品海洛因1 次。嗣於98年5 月16日23時50分許，在屏東縣新
    埤鄉台一線與砂崙南下車道路口其所駕駛車牌號碼4566-SV
    號自用小客車內，為警查獲其持有第二級毒品甲基安非他命
    7 包（毛重共3.1 公克）、玻璃球1 個、吸管、吸食器各1
    支及打火機1 個等物品。經警徵得其同意採集尿液送請鑑驗
    結果，呈嗎啡（海洛因代謝物）陽性反應，而查悉上情。
二、案經屏東縣政府警察局潮州分局報告臺灣屏東地方法院檢察
    署檢察官偵查起訴。
    理  由
一、被告雖未於本院審理時到庭陳述，惟上開犯罪事實，業據被
    告甲○○於警詢、偵訊及台灣高雄地方法院審理中供承不諱
    （見潮警偵字第0980008340號卷〈下稱A 卷〉第2 -4頁、98
    年度毒偵字第869 號〈下稱B 卷〉第5-6 頁、原審卷第37頁
    ），復有搜索扣押筆錄、扣押物品目錄表、照片6 張（見A
    卷第7-10、17-20 頁）；而被告於98年5 月17日為警查獲後
    所排放之尿液經採樣送驗，以酵素免疫分析法檢驗及氣相層
    析質譜儀法確認檢驗結果，呈嗎啡陽性反應，有屏東縣政府
    警察局潮州分局偵辦毒品條例案尿液受檢人真實姓名對照表
    及臺灣檢驗科技股份有限公司98年6 月9 日所出具報告編號
    KＺ000000000000號之濫用藥物尿液檢驗報告各1 份附卷足稽
    （見B 卷第20、22頁）；按被告之自白，非出於強暴、脅迫
    、利誘、詐欺、疲勞訊問、違法羈押或其他不當方法，且與
    事實相符者，得為證據，刑事訴訟法第156 條第1 項定有明
    文。亦即被告之自白係出於自由意思，且與事實相符者，即
    有證據能力，被告迭次自白，均係出於自由意志，自得採為
    本件判決之基礎。由上揭各證據資料研析，足認被告之自白
    核與事實相符，本件事證明確，被告施用第一級毒品海洛因
    犯行堪以認定。
二、被告甲○○於96年間因施用毒品案件，經台灣屏東地方法院
    以96年度毒聲字第408 號裁定送勒戒處所施以觀察、勒戒，
    因認有繼續施用毒品之傾向，再經同法院以96年度毒聲字第
    546 號裁定令入戒治處所施強制戒治，於97年9 月26日停止
    戒治處分出所，由臺灣屏東地方法院檢察署檢察官於97年10
    月2 日以97年戒毒偵字128 號為不起訴處分確定，此有臺灣
    高等法院被告前案紀錄表及臺灣屏東地方法院檢察署全國施
    用毒品案件紀錄表在卷可查，是被告確有於強制戒治執行完
    畢後，5 年內復行施用毒品之罪行。綜此，本件事證已臻明
    確，被告上開施用海洛因之犯行均洵堪認定，應依法論科。
三、按海洛因屬毒品危害防制條例第2 條第2 項第1 款規定之第
    一級毒品，不得持有及施用，被告甲○○上揭犯行，係犯同
    條例第10條第1 項之施用第一級毒品罪，被告施用海洛因前
    後持有第一級毒品之低度行為，為其施用之高度行為所吸收
    ，不另論罪。另被告有如前揭犯罪事實欄所述之經有期徒刑
    宣告及執行完畢之情形，有前開臺灣高等法院被告前案紀錄
    表附卷可稽，其於有期徒刑執行完畢後5 年以內，故意再犯
    本件均為有期徒刑以上之施用第一級毒品罪，為累犯，應依
    刑法第47條第1 項規定加重其刑。
四、原審就此部分依毒品危害防制條例第10條第1 項，刑法第11
    條、第47條第1 項，並審酌被告係累犯，前已因施用毒品犯
    行經觀察、勒戒及強制戒治，竟仍故態復萌，復行施用毒品
    不輟，無視於毒品對於自身健康之戕害及國家對於杜絕毒品
    犯罪之禁令，足認非予以適當刑罰不足以禁絕；惟衡酌施用
    毒品係屬自戕行為，被告犯罪手段尚屬平和，亦未因此而危
    害他人，所生損害尚非鉅大，而被告犯後於原審法院審理時
    坦承犯行等一切情狀，量處有期徒刑1 年。此部分認事用法
    尚無不合，量刑亦稱妥適，被告上訴意旨並不否認犯罪，僅
    泛稱目前已有美沙佟代替療法云云，空言指摘原判決不當，
    並無可取，為無理由，應予駁回。
五、被告另被訴施用第二級毒品安非他命部分，已經原審判決確
    定，不另論列，附此明。
六、被告經合法傳喚，無正當理由不到庭，爰不待其陳述逕行判
    決。
據上論斷，應依刑事訴訟法第371 條、第368 條，判決如主文。
本案經檢察官彭南雄到庭執行職務。
中    華    民    國    99    年    5     月    11    日
                刑事第二庭  審判長法  官  林正雄
                                  法  官  黃壽燕
                                  法  官  陳啟造
以上正本證明與原本無異。
如不服本判決應於收受本判決後10日內向本院提出上訴書狀，其
未敘述上訴理由者，並得於提起上訴後10日內向本院補提理由書
狀（均須按他造當事人之人數附繕本）「切勿逕送上級法院」。
中    華    民    國    99    年    5     月    11    日
                                  書記官  林明威
附錄本案論罪科刑法條：
毒品危害防制條例第10條
施用第一級毒品者，處6 月以上5 年以下有期徒刑。

司法院資訊處製作；財團法人民間司法改革基金會備份。
